臺灣嘉義地方法院刑事判決　　　　　　　 96年度訴字第561號
公　訴　人　臺灣嘉義地方法院檢察署檢察官
被　　　告　甲○○
　　　　　　　　　　（另案臺灣嘉義監獄鹿草分監執行中）
上列被告因毒品危害防制條例案件，經檢察官提起公訴（96年度
毒偵緝字第75、76號），本院合議庭裁定由受命法官獨任行簡式
審判程序，判決如下：
    主  文
甲○○施用第一級毒品，累犯，處有期徒刑柒月。又施用第一級
毒品，累犯，處有期徒刑柒月；扣案之注射針筒壹支沒收。應執
行有期徒刑壹年，扣案之注射針筒壹支沒收。
    事  實
一、甲○○前因過失致死案件，經臺灣雲林地方法院以91年度交
    易字第16號判決，判處有期徒刑6月，並經臺灣高等法院臺
    南分院以91年度交上易字第987號判決駁回上訴確定，復因
    毒品危害防制條例案件，經本院以92年度訴字第424號判決
    ，判處有期徒刑10月確定，上開2案件接續執行，於民國94
    年3月27日執行完畢。又前因施用毒品案件，經本院以92年
    度毒聲字第396號裁定送觀察勒戒後，認有繼續施用毒品之
    傾向，再以92年度毒聲字第465號裁定令入戒治處所施以強
    制戒治1年，嗣經本院以92年度毒聲字第813號裁定停止強制
    戒治，所餘期間付保護管束，於92年11月27日出監，並於93
    年6月15日保護管束期滿，未經撤銷，視為強制戒治期滿。
    仍不知悔改，於強制戒治執行完畢釋放後，5年內再基於施
    用第1級毒品海洛因之犯意，於96年1月8日22時30分許，經
    警採尿回溯72小時內之某時，在其嘉義縣六腳鄉蘇厝村蘇厝
    寮39號住處，以將海洛因加水溶解後，再用針筒注射身體之
    方式，施用海洛因1次，嗣於96年1月8日21時15分許，在嘉
    義縣六腳鄉○○村○○道路為警查獲，並於同日22時30分許
    ，經警採尿送驗，呈嗎啡陽性反應。又另基於施用海洛因之
    犯意，於96年2月13日10時15分許，經警採尿回溯72小時內
    之某時，在上揭住處，以同一方式，施用海洛因1次，嗣於
    96年2月13日8時50分許，在其住處為警拘提查獲，並扣得其
    所有供施用毒品所用之注射針筒1支，而於同日10時15分許
    ，經警採尿送驗，呈嗎啡陽性反應。
二、案經嘉義縣警察局朴子分局移送臺灣嘉義地方法院檢察署檢
    察官偵查起訴，經本院合議庭裁定由受命法官獨任行簡式審
    判程序。
    理  由
一、訊據被告甲○○對於在上揭時地各施用海洛因1次之犯行，
    於本院準備程序及審理時均坦承不諱（見本院卷第22、31頁
    ），而被告於96年1月8日22時30分許、同年2月13日10時15
    分許，分別經警採尿送驗結果，均呈嗎啡陽性反應，有高雄
    市立凱旋醫院濫用藥物尿液檢驗報告、代號與真實姓名對照
    表各2紙在卷可參（見警卷第1卷第4-5頁、第2卷第7-8頁）
    ，並有注射針筒1支扣案可資佐證，足認被告之自白與事實
    相符。此外，被告前因施用毒品案件，經本院以92年度毒聲
    字第396號裁定送觀察勒戒後，認有繼續施用毒品之傾向，
    再以92年度毒聲字第465號裁定令入戒治處所施以強制戒治1
    年，嗣經本院以92年度毒聲字第813號裁定停止強制戒治，
    所餘期間付保護管束，於92年11月27日出監，並於93年6月
    15日保護管束期滿，未經撤銷，視為強制戒治期滿，有臺灣
    高等法院被告前案紀錄表1份附卷可稽，足見被告確係在強
    制戒治執行完畢釋放後，5年內再犯施用海洛因之犯行甚明
    。本件事證明確，被告施用第1級毒品之犯行均堪予認定。
二、核被告所為，均係犯毒品危害防制條例第10條第1項之施用
    第1級毒品罪。被告持有海洛因進而施用之，其持有之低度
    行為應為施用之高度行為所吸收，均不另論罪。被告所犯上
    開2罪，犯意各別，行為互殊，應予分論併罰。又被告前因
    過失致死案件，經臺灣雲林地方法院以91年度交易字第16號
    判決，判處有期徒刑6月，並經臺灣高等法院臺南分院以91
    年度交上易字第987號判決駁回上訴確定，復因毒品危害防
    制條例案件，經本院以92年度訴字第424號判決，判處有期
    徒刑10月確定，上開2案件接續執行，於94年3月27日執行完
    畢，此有臺灣高等法院被告前案紀錄表1份在卷可參，其受
    徒刑之執行完畢後，5年以內故意再犯本件有期徒刑以上之
    罪，均為累犯，各應依刑法第47條第1項規定加重其刑。爰
    審酌被告前因施用毒品犯行，經強制戒治執行完畢，猶不思
    藉機徹底戒除施用毒品之惡習，再次施用毒品，惟其施用毒
    品係自戕行為，及本件施用毒品之手段，其犯後坦承犯行態
    度良好等一切情狀，各量處如主文所示之刑，並定其應執行
    之刑，以示懲儆。扣案之注射針筒1支，係被告所有供犯罪
    所用之物，業據被告於本院審理時供承在卷（見本院卷第30
    頁），爰依刑法第38條第1項第2款宣告沒收。
據上論斷，應依刑事訴訟法第273條之1第1項、第299條第1項前
段，毒品危害防制條例第10條第1項、第23條第2項，刑法第11條
前段、第47條第1項、第51條第5款、第38條第1項第2款，判決如
主文。
本案經檢察官王啟旭到庭執行職務。
中　　華　　民　　國　　96　　年　　6 　　月　　29　　日
                    刑事第二庭  法  官   卓春慧
上列正本證明與原本無異。
如不服本判決，應於判決送達後10日內向本院提出上訴狀（應附
繕本）。
中　　華　　民　　國　　96　　年　　7 　　月　　2 　　日
                                書記官   汪淑菁
附錄論罪科刑法條全文：
毒品危害防制條例第10條第1項：
施用第一級毒品者，處6月以上5年以下有期徒刑。
